【裁判字號】    99,審訴,462
【裁判日期】    990806
【裁判案由】    違反毒品危害防制條例
【裁判全文】
臺灣新竹地方法院宣示判決筆錄        99年度審訴字第462 號
公  訴  人  臺灣新竹地方法院檢察署檢察官
被      告  乙○○
指定辯護人  本院公設辯護人  甲○○
上列被告因違反毒品危害防制條例一案，經檢察官提起公訴（99
年度毒偵字第996 號）後，聲請本院改依協商程序而為判決，於
中華民國99年8 月6 日下午4 時在本院刑事第十一法庭宣示判決
，出席職員如下：
                                      審判長法官  馮俊郎
                                          書記官  蕭汝芳
                                          通  譯  楊德光
法官起立朗讀判決主文、犯罪事實要旨、處罰條文，及告以上訴
限制、期間並提出上訴狀之法院，且諭知記載其內容：
一、主  文：
    乙○○施用第一級毒品，累犯，處有期徒刑拾壹月。又施用
    第二級毒品，累犯，處有期徒刑柒月。應執行有期徒刑壹年
    月。
二、犯罪事實要旨：
（一）乙○○前曾(1)於民國89年6 月間，因贓物等案件，經本院
      於90年4 月27日，以89年度易字第902 號判決，分別判處
      有期徒刑7 月、7 月、7 月，並經定應執行刑為有期徒刑
      1 年9 月，復提起上訴，經臺灣高等法院（下稱高等法院
      ）於90年8 月31日，以90年度上易字第2212號判決，撤銷
      部分原判決、駁回部分上訴，改判有期徒刑7 月、7 月、
      7 月，並經定應執行刑為有期徒刑1 年7 月，嗣於90年8
      月31日確定；(2)又於90年2 月間，因違反槍砲彈藥刀械管
      制條例案件，經臺灣桃園地方法院，於90年6 月22日，以
      90年度訴字第531 號判決，判處有期徒刑3 月、3 月、併
      科罰金新臺幣（下同）5,000 元，並經定應執行刑為有期
      徒刑4 月、併科罰金5,000 元，嗣於90年8 月20日確定；
      (3)又於90年4 月間，因違反毒品危害防制條例案件，經本
      院於91年5 月16日，以90年度訴字第349 號判決，分別判
      處有期徒刑8 月、3 月，並經定應執行刑為有期徒刑9 月
      ，嗣於91年7 月19日確定；(4)又於91年11月間，因贓物案
      件，經本院於92年2 月24日，以92年度竹簡字第4 號判決
      ，判處有期徒刑3 月，嗣於92年3 月20日確定。上開(1)(2)
      (3)(4)案件，經本院於94年4 月17日，以92年度聲字第262
      號裁定，經定應執行刑為有期徒刑2 年10月確定。(5)又於
      91年3 月間，因貪污治罪條例案件，經本院於92年11月7
      日，以92年度訴字第483 號判決，判處有期徒刑1 年4 月
      ，嗣於92年12月1 日確定；(6)又於91年3 月間，因違反毒
      品危害防制條例案件，經本院於91年8 月30日，以91年度
      訴字第482 號判決，分別判處有期徒刑1 年、5 月，並經
      定應執行刑為有期徒刑1 年4 月，嗣於91年10月11日確定
      ；(7)又於93年3 月間，因違反槍砲彈藥刀械管制條例等案
      件，經本院於94年12月30日，以93年度訴字第456 號判決
      ，分別判處有期徒刑1 年4 月、併科罰金6 萬，有期徒刑
      6 月，並經定應執行刑為有期徒刑1 年8 月、併科罰金6
      萬元，嗣於95年1 月16日確定。復因減刑條例實施，上開
      (5)(6)(7)案件，經本院於96年8 月28日，以96年度聲減字第
      1743號裁定，分別減為有期徒刑8 月、6 月、2 月又15日
      、8 月、併科罰金3 萬元、有期徒刑3 月，並經定應執行
      刑為有期徒刑2 年1 月、併科罰金3 萬元確定。上開(1)至
      (7)案件接續執行，於91年3 月10日入監執行，並於96年9
      月3 日縮短刑期執畢出監。
（二）乙○○前於88年間，因施用毒品案件，經高等法院裁定送
      觀察、勒戒，經入所執行觀察勒戒後，因認有繼續施用毒
      品之傾向，再經高等法院於88年5 月11日，以87年度上易
      字第5967號裁定令入戒治處所施以強制戒治1 年，於88年
      5 月13日入所執行，嗣其強制戒治執行滿3 月後，經戒治
      處所認無繼續戒治之必要，復經高等法院於88年9 月7 日
      ，以88年度上易緝字第15號裁定停止戒治，於88年9 月28
      日因停止其處分而出監，所餘戒治期間付保護管束；嗣因
      其於保護管束期間，違反保護管束情節重大，又經高等法
      院於89年5 月1 日，以88年度上易緝字第15號裁定，撤銷
      停止戒治，於89年10月7 日入所執行其殘餘戒治期日，嗣
      於90年5 月21日出所執行完畢；同時本次非法施用第二級
      毒品犯行，亦經本院於87年5 月19日，以87年度訴字第37
      號判決，判處有期徒刑7 月，復提起上訴，經高等法院於
      90年6 月13日，以88年度上易緝字第15號判決，撤銷原判
      決，改判免刑確定。
（三）乙○○不知警惕，又於91年7 月間，因施用毒品案件，經
      本院於91年7 月26日，以91年度毒聲字第778 號裁定令入
      戒治處所施以強制戒治1 年，於92年7 月7 日入所執行，
      嗣於93年1 月9 日因法律修正而停止執行；同時其本次非
      法施用第一級、第二級毒品之犯行，亦經本院於91年8 月
      30日，以91年度訴字第482 號判決，分別判處有期徒刑1
      年、5 月，並經定應執行刑為有期徒刑1 年4 月，嗣於91
      年10月11日確定，其執行情形詳如上述（一）部分。
（四）乙○○竟不知警惕，又於97年10月間，因施用第一級、第
      二級毒品案件，經臺灣苗栗地方法院，於98年3 月11日，
      以97年度訴字第876 號判決，分別判處有期徒刑1 年、10
      月、6 月，並經定應執行刑為有期徒刑2 年，復提起上訴
      ，經臺灣高等法院臺中分院於98年7 月22日，以98年度上
      訴字第1365號判決，撤銷部分原判決，駁回部分上訴，改
      判有期徒刑10月、10月、6 月，並經定應執行刑為有期徒
      刑1 年10月，嗣提起上訴，經最高法院於98年9 月23日，
      以98年度台上字第5384號判決，駁回其上訴確定，現正執
      行中。
（五）乙○○仍不知警惕，於前開強制戒治處分執行完畢釋放後
      ，「5 年內再犯」施用毒品案件，並經法院判處罪刑確定
      後，(1)復基於施用第一級毒品海洛因的犯罪意思，於99年
      3 月18日上午7 時許，在新竹縣竹北市○○地區路旁的自
      用小客車內，以將海洛因粉末摻入香煙內，再點火吸煙之
      方式，施用第一級毒品海洛因1 次。(2)另基於施用第二級
      毒品甲基安非他命的犯罪意思，於上開時地，在施用完第
      一級毒品後，以將甲基安非他命置於玻璃球吸食器內，再
      以火燒烤，吸其煙霧之方式，施用第二級毒品甲基安非他
      命1 次。嗣因另案通緝，經警於99年3 月18日上午10時45
      分許，在新竹縣竹東鎮○○路52號之署立竹東醫院326 號
      病房內查獲，並經其同意由警採集其尿液送驗結果，呈安
      非他命、甲基安非他命、嗎啡、可待因陽性反應，始悉上
      情。
三、處罰條文：
    毒品危害防制條例第10條第1 項、第2 項，刑法第11條前段
    、第47條第1 項、第51條第5 款。
四、協商判決除有刑事訴訟法第455 條之4 第1 項第1 款於本訊
    問程序終結前，被告撤銷協商合意或檢察官撤回協商聲請者
    ；第2 款被告協商之意思非出於自由意志者；第4 款被告所
    犯之罪非第455 條之2 第1 項所定得以協商判決者；第6 款
    被告有其他較重之裁判上一罪之犯罪事實者；第7 款法院認
    應諭知免刑或免訴、不受理者情形之一，及違反同條第2 項
    「法院應於協商合意範圍內為判決；法院為協商判決所科之
    刑，以宣告緩刑或2 年以下有期徒刑、拘役或罰金為限」之
    規定者外，檢察官與被告均不得上訴。
五、如有前項得上訴之情形，得自收受宣示判決筆錄送達之日起
    10日內，向本院提出上訴書狀，上訴於第二審法院。
中    華    民    國    99    年    8     月    6     日
                    刑事第九庭書  記  官      蕭汝芳
                              審判長法官      馮俊郎
以上筆錄正本係照原本作成。
中    華    民    國    99    年    8     月    6     日
                              書  記  官      王思穎
附錄本案處罰實體法條全文：
毒品危害防制條例第10條第1 項、第2 項：
施用第一級毒品者，處6 月以上5 年以下有期徒刑。
施用第二級毒品者，處3 年以下有期徒刑。

司法院資訊處製作；財團法人民間司法改革基金會備份。
